臺灣臺中地方法院刑事判決　　　　　　　　　　　　九十三年度訴字第一八二二號
　　公　訴　人　台灣台中地方法院檢察署檢察官
　　被　　　告　丁○○
右列被告因違反電信法等案件，經檢察官提起公訴（九十三年度偵緝字第一０三六號
），本院合議庭裁定由受命法官獨任進行簡式審判程序，判決如左：
    主  文
丁○○連續意圖為自己不法之利益，以無線方式，盜用他人電信設備通信，處有期徒
刑參月，如易科罰金，以參佰元折算壹日。
    事  實
一、丁○○原向甲○○承租台中縣豐原市○○路四五七號五一二室居住，竟意圖為自
    己不法之所有，於民國九十二年十二月二十二日二十三時許，竊取甲○○所有放
    在上址一樓抽屜內之國際牌ＧＤ９０型行動電話一支（內含000000000
    0號行動電話門號之ＳＩＭ卡）。得手後，即意圖為自己不法之利益，基於概括
    之犯意，連續自該日起至九十二年十二月二十六日止，利用竊得之甲○○所有行
    動電話撥號啟動ＳＩＭ卡內屬於電腦電磁紀錄之電子序號及內碼，以無線方式，
    盜用甲○○向中華電信股份有限公司承租之電信設備通話，使該公司之通信系統
    ，誤以為係有權撥打之行動電話租用戶，而提供通話服務達一百三十二次，共獲
    取通話費用之不法利益約新台幣（下同）一萬九千一百二十三元。丁○○另於九
    十三年一月五日二十三時許，在上址一樓往二樓之樓梯間，拾獲甲○○之弟乙○○所遺失之諾基亞牌八二五０型行動電話一支（內含0000000000號行
    動電話門號之ＳＩＭ卡）及台新商業銀行現金卡一張，復意圖為自己不法之所有
    ，予以侵占入己，並於九十三年一月六日七時三十六分許，至台中縣豐原市中國
    國際商業銀行自動櫃員機，利用該拾獲之現金卡輸入乙○○記載於行動電話內之
    密碼，以此不正方法領取現金三千元供己花用。又承上不法利益之概括犯意，連
    續自九十三年一月六日起至九十三年一月八日止，利用拾獲之乙○○所有行動電
    話撥號啟動ＳＩＭ卡內屬於電腦電磁紀錄之電子序號及內碼，以無線方式，盜用
    乙○○向台灣大哥大股份有限公司承租之電信設備通話，使該公司之通信系統，
    誤以為係有權撥打之行動電話租用戶，而提供通話服務達五十次，共獲取通話費
    用之不法利益約一萬四千二百五十七元。
二、案經甲○○、乙○○訴由台中縣警察局豐原分局報請台灣台中地方法院檢察署檢
    察官偵查起訴。
    理  由
一、本件被告丁○○所犯係死刑、無期徒刑、最輕本刑為三年以上有期徒刑以外之罪
    ，其於準備程序中就被訴事實為有罪之陳述，經告知簡式審判程序之旨，並聽取
    公訴人及被告之意見後，本院合議庭認為適宜而裁定由受命法官獨任進行簡式審
    判程序，先予敘明。
二、右揭犯罪事實，業據被告丁○○供承不諱，核與被害人甲○○、乙○○指述之情
    節相符，並有贓物領據保管單二份及中華電信股份有限公司通話明細清單、網路
    ＡＴＭ跨行交易查詢、台灣大哥大股份有限公司通話明細單各一份附卷可稽（依
    中華電信股份有限公司、台灣大哥大股份有限公司通話明細單所載，被告自九十
    二年十二月二十二日起至九十二年十二月二十六日止，共撥打00000000
    00號行動電話一百三十二次，獲取通話費用之不法利益約一萬九千一百二十三
    元，另自九十三年一月六日起至九十三年一月八日止，共撥打00000000
    00號行動電話五十次，獲取通話費用之不法利益約一萬四千二百五十七元），
    事證明確，被告犯行已堪認定。
三、核被告所為，係犯刑法第三百二十條第一項之竊盜罪、第三百三十七條之侵占遺
    失物罪、第三百三十九條之二第一項之利用自動付款設備詐欺罪及電信法第五十
    六條第一項之以無線方式盜用他人電信設備通信罪。電信法第五十六條第一項之
    盜用他人電信設備通信罪，以意圖為自己或第三人不法之利益，使用有線、無線
    或其他電磁方式，盜接或盜用他人電信設備通信為其要件，該罪所處罰詐得免繳
    電信通信費之不法利益規定，係刑法詐欺得利罪之特別法，依特別法優於普通法
    之原則，此部分自無庸再論以刑法詐欺得利罪。又被告先後多次盜用他人電信設
    備通信犯行，時間緊接，犯罪構成要件相同，顯係基於概括犯意反覆為之，為連
    續犯，應論以一罪，依法加重其刑，而與所犯竊盜、侵占遺失物、利用自動付款
    設備詐欺罪間，並有方法結果之牽連關係，應從一重之盜用他人電信設備通信罪
    處斷。爰審酌被告並無任何前科紀錄（見卷附台灣高等法院被告全國前案紀錄表
    ），事後已坦承上情，態度尚佳，行為時甫滿十九歲，思慮欠週，事後迄未與被
    害人達成和解，及其犯罪動機、目的、手段、所生損害等一切情狀，處以如主文
    所示之刑，並諭知易科罰金之折算標準。
四、公訴意旨另以：被告丁○○基於意圖為自己免繳電信通信費用之不法利益，以有
    線方式盜用他人電信設備通信之概括犯意，利用其承租台中縣豐原市○○路四五
    七號四樓之便，自九十三年一月六日起至九十三年一月十九日止，連續盜打裝設
    上址之室內電話（共四線號碼為：00－00000000、00000000
    、00000000、00000000號），隱瞞其非合法使用人之事實，使
    中華電信股份有限公司之電腦網路交換系統陷於錯誤，以為合法申請使用人所撥
    打，而予接收通信，提供通信服務，合計獲取使用室內電話通信免付費之不法利
    益約三萬四千元，因認被告此部分行為亦涉有電信法第五十六條第一項之以有線
    方式盜用他人電信設備通信犯行。訊據被告則堅詞否認此部分盜用他人電信設備
    通信罪嫌，辯稱伊承租上址四樓房間，與出租人甲○○約定可使用該四線室內電
    話，每月繳納一千元電話費，甲○○並設定電腦通話限制等語，此部分所辯核與
    被害人甲○○所供一致。參以被害人甲○○另供稱該四線室內電話，約定房客可
    以使用，伊有設定通話費一千元之上限，通話費逾一千元即不能再撥打，被告事
    先有交付一千元給伊，因設定主機遭雷擊損壞，工程師修復後，忘記設定通話費
    最高限額，被告才在十餘天內撥打五萬餘元等語，顯見被告尚非無權使用該四線
    室內電話，且該四線室內電話原即設有最高一千元之通話費上限，縱因修復主機
    後漏未設定通話限額，而得無限制撥打通話，但該主機並非被告故意破壞，且被
    告係信賴通話費已設有一千元之上限，而撥打該四線室內電話通話，亦難認有何
    不法利益之意圖，自不能令被告負盜用他人電信設備通信罪責。惟公訴人認被告
    此部分行為，與其前開有罪之盜用他人電信設備通信部分，有連續犯之裁判上一
    罪關係，故不另為無罪之諭知。
據上論斷，應依刑事訴訟法第二百七十三條之一第一項、第二百九十九條第一項前段
，電信法第五十六條第一項，刑法第十一條前段、第五十六條、第三百二十條第一項
、第三百三十七條、第三百三十九條之二第一項、第五十五條、第四十一條第一項前
段，罰金罰鍰提高標準條例第一條前段，第二條，判決如主文。
本案經檢察官丙○○到庭執行職務。
中      華      民      國      九十四      年    五    月    二十三    日
                                  臺灣臺中地方法院刑事第八庭
                法  官  鍾  堯  航
右正本證明與原本無異。
如不服本判決，應於送達後十日內向本院提出上訴狀（須附繕本），上訴於台灣高等
法院台中分院。
                                        書記官
中      華      民      國      九十四      年    五    月    二十三    日
附錄本案論罪科刑法條全文
電信法第五十六條第一項：
意圖為自己或第三人不法之利益，以有線、無線或其他電磁方式，盜接或盜用他人電
信設備通信者，處五年以下有期徒刑，得併科新台幣一百五十萬元以下罰金。
刑法第三百二十條第一項：
意圖為自己或第三人不法之所有，而竊取他人之動產者，為竊盜罪，處五年以下有期
徒刑、拘役或五百元以下罰金。
刑法第三百三十七條：
意圖為自己或第三人不法之所有，而侵占遺失物、漂流物或其他離本人所持有之物者
，處五百以下罰金。
刑法第三百三十九條之二第一項：
意圖為自己或第三人不法之所有，以不正方法由自動付款設備取得他人之物者，處三
年以下有期徒刑、拘役或一萬元以下罰金。
